<?xml version='1.0' encoding='utf-8'?>
<verb default="inigh" disambig="">
  <verbalNoun default="hiniú" />
  <verbalAdjective default="hinithe" />
  <tenseForm default="inigh" tense="Past" dependency="Indep" person="Base" />
  <tenseForm default="iníomar" tense="Past" dependency="Indep" person="Pl1" />
  <tenseForm default="iníodar" tense="Past" dependency="Indep" person="Pl3" />
  <tenseForm default="iníodh" tense="Past" dependency="Indep" person="Auto" />
  <tenseForm default="inigh" tense="Past" dependency="Dep" person="Base" />
  <tenseForm default="iníomar" tense="Past" dependency="Dep" person="Pl1" />
  <tenseForm default="iníodar" tense="Past" dependency="Dep" person="Pl3" />
  <tenseForm default="iníodh" tense="Past" dependency="Dep" person="Auto" />
  <tenseForm default="iníodh" tense="PastCont" dependency="Indep" person="Base" />
  <tenseForm default="inínn" tense="PastCont" dependency="Indep" person="Sg1" />
  <tenseForm default="iníteá" tense="PastCont" dependency="Indep" person="Sg2" />
  <tenseForm default="inímis" tense="PastCont" dependency="Indep" person="Pl1" />
  <tenseForm default="inídís" tense="PastCont" dependency="Indep" person="Pl3" />
  <tenseForm default="inítí" tense="PastCont" dependency="Indep" person="Auto" />
  <tenseForm default="iníodh" tense="PastCont" dependency="Dep" person="Base" />
  <tenseForm default="inínn" tense="PastCont" dependency="Dep" person="Sg1" />
  <tenseForm default="iníteá" tense="PastCont" dependency="Dep" person="Sg2" />
  <tenseForm default="inímis" tense="PastCont" dependency="Dep" person="Pl1" />
  <tenseForm default="inídís" tense="PastCont" dependency="Dep" person="Pl3" />
  <tenseForm default="inítí" tense="PastCont" dependency="Dep" person="Auto" />
  <tenseForm default="iníonn" tense="PresCont" dependency="Indep" person="Base" />
  <tenseForm default="iním" tense="PresCont" dependency="Indep" person="Sg1" />
  <tenseForm default="inímid" tense="PresCont" dependency="Indep" person="Pl1" />
  <tenseForm default="inítear" tense="PresCont" dependency="Indep" person="Auto" />
  <tenseForm default="iníonn" tense="PresCont" dependency="Dep" person="Base" />
  <tenseForm default="iním" tense="PresCont" dependency="Dep" person="Sg1" />
  <tenseForm default="inímid" tense="PresCont" dependency="Dep" person="Pl1" />
  <tenseForm default="inítear" tense="PresCont" dependency="Dep" person="Auto" />
  <tenseForm default="ineoidh" tense="Fut" dependency="Indep" person="Base" />
  <tenseForm default="ineoimid" tense="Fut" dependency="Indep" person="Pl1" />
  <tenseForm default="ineofar" tense="Fut" dependency="Indep" person="Auto" />
  <tenseForm default="ineoidh" tense="Fut" dependency="Dep" person="Base" />
  <tenseForm default="ineoimid" tense="Fut" dependency="Dep" person="Pl1" />
  <tenseForm default="ineofar" tense="Fut" dependency="Dep" person="Auto" />
  <tenseForm default="ineodh" tense="Cond" dependency="Indep" person="Base" />
  <tenseForm default="ineoinn" tense="Cond" dependency="Indep" person="Sg1" />
  <tenseForm default="ineofá" tense="Cond" dependency="Indep" person="Sg2" />
  <tenseForm default="ineoimis" tense="Cond" dependency="Indep" person="Pl1" />
  <tenseForm default="ineoidís" tense="Cond" dependency="Indep" person="Pl3" />
  <tenseForm default="ineofaí" tense="Cond" dependency="Indep" person="Auto" />
  <tenseForm default="ineodh" tense="Cond" dependency="Dep" person="Base" />
  <tenseForm default="ineoinn" tense="Cond" dependency="Dep" person="Sg1" />
  <tenseForm default="ineofá" tense="Cond" dependency="Dep" person="Sg2" />
  <tenseForm default="ineoimis" tense="Cond" dependency="Dep" person="Pl1" />
  <tenseForm default="ineoidís" tense="Cond" dependency="Dep" person="Pl3" />
  <tenseForm default="ineofaí" tense="Cond" dependency="Dep" person="Auto" />
  <moodForm default="iníodh" mood="Imper" person="Base" />
  <moodForm default="iním" mood="Imper" person="Sg1" />
  <moodForm default="inigh" mood="Imper" person="Sg2" />
  <moodForm default="inímis" mood="Imper" person="Pl1" />
  <moodForm default="inígí" mood="Imper" person="Pl2" />
  <moodForm default="inídís" mood="Imper" person="Pl3" />
  <moodForm default="inítear" mood="Imper" person="Auto" />
  <moodForm default="iní" mood="Subj" person="Base" />
  <moodForm default="inímid" mood="Subj" person="Pl1" />
  <moodForm default="inítear" mood="Subj" person="Auto" />
</verb>
